【裁判字號】    89,簡上,27
【裁判日期】    891027
【裁判案由】    違反臺灣省菸酒專賣條例
【裁判全文】
臺灣苗栗地方法院刑事判決                          八十九年度簡上字第二七號
    上訴人即
    被    告  甲○○○
右上訴人即被告因違反台灣省菸酒專賣條例案件，不服本院苗栗簡易庭中華民國八十
八年十二月二十日八十九年度苗簡字第二二四號之第一審簡易判決（聲請案號：台灣
苗栗地方法院檢察署八十八年度偵字第五一四四號），提起上訴，本院判決如左：
    主      文
上訴駁回。
    事實及理由
一、本案經本院審理結果，認第一審簡易判決認事用法及量刑均無不當，應予維持，
    並均引用第一審判決書記載之事實、證據及理由。
二、上訴人即被告之上訴意旨略以：雖原審判決處有期徒刑四月，得易科罰金，但伊
    沒錢可繳罰金，原審量刑過重，為此提起本件上訴請求撤銷原審判決，從輕量刑
    或予以緩刑云云。
    （一）惟查，上訴人即被告違反酒類之製造，非專賣機關不得為之之規定，以手
          工製造之事實業據其於警訊時、檢察官偵查中及本院訊問審理中坦承不諱
          ，並有私酒一千二百二十公斤、○‧五公升瓶裝私酒一百二十瓶、一‧二
          公升瓶裝私酒二十六瓶、蒸餾器一組、酒品貼紙一箱、空瓶三十六瓶、酒
          母五千四百公升及酒母樣品一公升扣案可稽，事證明確，是上訴人違反酒
          類之製造，非專賣機關不得為之之規定，以手工製造之行為至為顯然，上
          訴人之犯行應堪認定。
    （二）上訴人於審理中指陳對於原審認定之事實並無意見，惟處刑太重，因家境
          清寒希望能判處緩刑云云。然經本院於準備程序中命上訴人在審理中提出
          有關清寒等證明資料，上訴人於審理中卻表示無法提出相關清寒證明，有
          本院八十九年十月十三日之審理筆錄足佐，本院自是無法斟酌上訴人所供
          陳之理由是否存在，況上訴人於本院訊問中亦供明，擁有葡萄園一分地、
          一棟房子及土地二十幾坪，足見上訴人家產資力非薄，所稱家境清寒乙節
          即與事實有忤，應係杜撰之詞，不足採信。而上訴人私製酒品之數量甚鉅
          ，原審審酌上訴人無犯罪紀錄，素行良好，犯罪後態度良好等情形，量處
          有期徒刑四月，並諭知易科罰金之折算標準，核無不當。此外，上訴人在
          本院並未就違反酒類之製造，非專賣機關不得為之之規定，以手工製造犯
          行之事實另提出其他有利之證據及辯解，其上訴核無理由，應予駁回。
三、據上論斷，應依刑事訴訟法第四百五十五條之一第一項、第三項、第三百七十三
    條、第三百六十八條，判決如主文。
本案經檢察官吳義聰庭執行職務。
中      華      民      國      八十九      年    十    月    二十七    日
                                  台灣苗栗地方法院刑事庭
                                      審判長法  官  陳  鴻  斌
                                            法  官  周  淡  怡
                                            法  官  黃  建  都
右正本證明與原本無異。
本件不得上訴。
                                            書記官  陳  文  聰
中      華      民      國      八十九      年    十    月    二十七    日


司法院資訊處製作；財團法人民間司法改革基金會備份。
